臺灣板橋地方法院刑事判決　　　　　　　94年度訴字第2420號
公　訴　人　臺灣板橋地方法院檢察署檢察官
被　　　告　甲○○
上列被告因違反毒品危害防制條例案件，經檢察官提起公訴（94
年度核退毒偵字第1861號）及移送併案審理（94年度核退毒偵字
第2084號、第2336號），被告於準備程序認罪，本院以簡式審判
程序判決如下：
    主  文
甲○○連續施用第一級毒品，累犯，處有期徒刑拾月。扣案之毒
品海洛因鑑驗後淨重零點壹陸公克沒收銷燬，盛裝上開毒品海洛
因之包裝袋只沒收。
    事實及理由
一、按除被告所犯為死刑、無期徒刑、最輕本刑為三年以上有期
    徒刑之罪或高等法院管轄第一審案件者外，於第一次審判期
    日前之準備程序進行中，被告先就被訴事實為有罪之陳述時
    ，審判長得告知被告簡式審判程序之旨，並聽取當事人、代
    理人、辯護人及輔佐人之意見後，裁定進行簡式審判程序，
    刑事訴訟法第273 條之1 第1 項定有明文。經核本件被告甲
    ○○所犯係死刑、無期徒刑、最輕本刑為三年以上有期徒刑
    以外之罪，其於準備程序中就被訴事實為有罪之陳述，經法
    官告知簡式審判程序之旨，並聽取公訴人、被告之意見後，
    本院爰依首揭規定，合議裁定由受命法官獨任進行簡式審判
    程序，合先敘明。
二、本件犯罪事實、證據及應適用之法條，除被告強制戒治停止
    戒治付保護管束後，係於民國92年12月12日（起訴書誤載為
    「22日」）期滿執行完畢之部分，應予更正外，餘均引用如
    附件檢察官起訴書及併案意旨書之記載。
三、爰審酌被告之素行、累犯、再犯施用毒品情節、連續犯、所
    生危害及犯罪後坦承悔悟之態度等一切情狀，量處如主文所
    示之刑。扣案之毒品海洛因鑑驗後淨重共計0.16公克，係查
    獲之毒品，依毒品危害防制條例第18條第1 項前段規定，不
    問屬於犯人與否，應予沒收銷燬；至扣案之盛裝上開毒品海
    洛因之包裝袋3 只，則係被告所有供施用毒品海洛因犯罪所
    用之物，業據被告供明在卷，惟非屬「專供施用毒品之器具
    」，另依刑法第38條第1 項第2 款規定，併予宣告沒收。
四、依刑事訴訟法第273 條之1 第1 項、299 條第1 項前段、第
    310 條之2 、第454 條，毒品危害防制條例第10條第1 項、
    第18條第1 項前段、第23條第2 項，刑法第11條前段、第56
    條、第47條、第38條第1 項第2 款，判決如主文。
五、如不服本判決，得自收受送達之日起10日內向本院提出上訴
    狀（須附繕本）。
本案經檢察官靳開聖到庭執行職務
中　　華　　民　　國　　94　　年　　11　　月　　30　　日
                      刑事第六庭  法　官  彭  全  曄
以上正本證明與原本無異
如不服本判決應於送達後10日內向本院提出上訴狀
                                  書記官  梁  宜  庭
中　　華　　民　　國　　94　　年　　12　　月　　1 　　日
附錄本案論罪科刑法條全文：
毒品危害防制條例第10條
施用第一級毒品者，處 6 月以上 5 年以下有期徒刑。
施用第二級毒品者，處 3 年以下有期徒刑。
--------------------------------------------------------
附件：
┌─────────────────────────────┐
│臺灣板橋地方法院檢察署檢察官起訴書                        │
│　　　　　　　 　　　　　　　　 94年度核退毒偵字第1861號  │
│                                                          │
│ 　 被　　　告　甲○○　男　29歲（民國○○年○月○○日生）     │
│ 　　　　　　　　　　　 住臺北縣三峽鎮○○街27巷17號      │
│ 　　　　　　　　　　　 國民身分證統一編號：Ｚ000000000號  │
│                                                          │
│上列被告因違反毒品危害防制條例案件，業經偵查終結，認應提  │
│起公訴，茲敘述犯罪事實、證據並所犯法條如下：              │
│　　　　犯罪事實                                          │
│一、甲○○前因施用毒品案件，經送觀察、勒戒後，認無繼續施  │
│　　用毒品之傾向，於釋放出所後由本署檢察官於89年6月19日   │
│　　以89年度毒偵緝字第696號為不起訴處分確定。復因施用毒   │
│　　品案件，經觀察、勒戒後，認有繼續施用毒品之傾向，先送  │
│　　強制戒治，並由本署檢察官於92年3月10日以91年度毒偵字   │
│　　第4032號提起公訴，經臺灣板橋地方法院於92年6月9日以92  │
│　　年度訴字第832號判決有期徒刑7月確定，強制戒治部分於92  │
│　　年6月24日停止戒治出所，於92年12月22日期滿；有期徒刑   │
│　　部分則於93年8月14日執行完畢。詎仍不知悔改，又基於施   │
│　　用第1級毒品海洛因之犯意，於94年7月17日，在臺北縣三峽  │
│　　鎮○○街27巷17號住處，施用第1級毒品海洛因，嗣為警於   │
│　　94年7月18日上午11時30分許，在臺北縣三峽鎮○○路（鳶   │
│　　山籃球場旁）查獲，並扣得第1級毒品海洛因淨重0.01公克   │
│　　 。                                                   │
│二、案經臺北縣政府警察局三峽分局報告偵辦。                │
│　　　　證據並所犯法條                                    │
│一、證據清單及待證事實                                    │
│　　╔══╦══════════╦═══════════╗│
│　　║編號║ 證　 據　 清　 單　║　待　 證　 事　 實　 ║│
│　　╠══╬══════════╬═══════════╣│
│　　║1　 ║被告甲○○之供述　　║被告施用第1級毒品海洛 ║│
│　　║　　║　　　　　　　　　　║因之事實　　　　　　　║│
│　　╠══╬══════════╬═══════════╣│
│　　║2　 ║臺灣檢驗科技股份有限║被告施用第1級毒品海洛 ║│
│　　║　　║公司94年7月26日濫用 ║因之事實　　　　　　　║│
│　　║　　║藥物尿液檢驗報告、海║　　　　　　　　　　　║│
│　　║　　║洛因淨重0.01公克、法║　　　　　　　　　　　║│
│　　║　　║務部調查局鑑定通知書║　　　　　　　　　　　║│
│　　╠══╬══════════╬═══════════╣│
│　　║　　║前開不起訴處分書、起║被告於前次強制戒治執行║│
│　　║3　 ║訴書、本署刑案資料註║完畢釋放後5年內再犯施 ║│
│　　║　　║紀錄表、及法務部全國║用毒品犯行　　　　　　║│
│　　║　　║檢察官線上查詢刑案人║　　　　　　　　　　　║│
│　　║　　║犯在監所最新資料報表║　　　　　　　　　　　║│
│　　╚══╩══════════╩═══════════╝│
│二、所犯法條：核被告甲○○所為，係犯毒品危害防制條例第10┌┘
│　　條第1項施用第1級毒品罪嫌。又被告前受有期徒刑之執行完│
│　　畢後，5年以內再犯本件有期徒刑以上之罪者，為累犯，請 │
│　　依刑法第47條之規定，加重其刑。扣案之毒品，併請依同條│
│　　例第18條第1項前段規定宣告沒收並諭知銷燬。           │
│三、依毒品危害防制條例第23條第2項前段、刑事訴訟法第251  │
│　　條第1項提起公訴。                                   │
│　　此　　致                                            │
│臺灣板橋地方法院                                        │
│                                                        │
│中　　華　　民　　國　　94　　年　　10　　月　　4 　　日│
│                                                        │
│　　　　　　　　　　　　　　　 檢察官　乙　○　○       │
│上正本證明與原本無異                                    │
│                                                        │
│中　　華　　民　　國　　94　　年　　10　　月　　13　　日│
│                                                        │
│　　　　　　　　　　　　　　　 書記官  王  宏  鈞       │
│附錄本案所犯法條全文                                    │
│毒品危害防制條例第10條                                  │
│施用第一級毒品者，處 6 月以上 5 年以下有期徒刑。        │
│施用第二級毒品者，處 3 年以下有期徒刑。                 │
│                                                        │
└────────────────────────────┘
┌─────────────────────────────┐
│臺灣板橋地方法院檢察署檢察官併案意旨書                    │
│                                94年度核退毒偵字第2084號  │
├──────┬──────────────┬───────┤
│被告：甲○○│身分證統一編號：Ｚ000000000號│有無在押：無  │
├────┬─┴──────────────┴───────┤
│犯罪事實│甲○○基於施用第一級毒品海洛因之概括犯意，自    │
│        │民國94年6月5日起至94年7月23日11時許，為警查獲   │
│        │採尿回溯前26小時止，在臺北縣三峽鎮○○路鳶山籃  │
│        │球場旁、正義街27巷17號及不詳處所，連續施用第一  │
│        │級毒品海洛因，為警於94年7 月23日10時30分許，在  │
│        │臺北縣三峽鎮○○路65巷內停車場查獲，並將其尿液  │
│        │送驗後，始偵悉上情。                            │
├────┼────────────────────────┤
│證據並所│1.證據：                                        │
│犯法條  │  (1)被告之自白。                                │
│        │  (2)台灣檢驗科技股份有限公司濫用藥物尿液檢驗報  │
│        │    告。                                        │
│        │  (3)扣案之第一級毒品海洛因1小包（毛重0.26公克   │
│        │    淨重0.11公克）。                            │
│        │2.所犯法條：                                    │
│        │  毒品危害防制條例第10條第1項。                 │
├────┼────────────────────────┤
│併辦案件│被告前因施用海洛因案件，經本署檢察官於90年10月  │
│        │4日，以94年度核退毒偵字第1861號提起公訴，現由   │
│        │臺灣板橋地方法院審理中，有本署檢察官起訴書、刑  │
│        │案資料查註紀錄表在卷足憑，本件被告施用毒品犯行  │
│        │與前案之犯行，應有連續犯之裁判上一罪關係，為法  │
│        │律上同一案件，故併由臺灣板橋地方法院審理。      │
├────┴────────────────────────┤
│    此  致                                                │
│臺灣板橋地方法院                                          │
│                                                          │
│中　　華　　民　　國　　94　　年　　10　　月　　19　　日  │
│                        檢  察  官  乙  ○  ○            │
└─────────────────────────────┘
┌─────────────────────────────┐
│臺灣板橋地方法院檢察署檢察官併案意旨書                    │
│                                94年度核退毒偵字第2336號  │
├──────┬──────────────┬───────┤
│被告：甲○○│身分證統一編號：Ｚ000000000號│有無在押：無  │
├────┬─┴──────────────┴───────┤
│犯罪事實│甲○○基於施用第一級毒品海洛因之概括犯意，自民  │
│        │國94年6月5日起，至94年8月13日為警採尿回溯前26小 │
│        │時內某時，在臺北縣三峽鎮○○路鳶山籃球場旁、正  │
│        │義街27巷17號及不詳處所，連續施用第一級毒品海洛  │
│        │因，嗣為警於94年8 月13日，在臺北縣三峽鎮○○路  │
│        │與國慶街口查獲，並扣得第一級毒品海洛因淨重0.04  │
│        │公克，且將其尿液送驗後，始偵悉上情。            │
├────┼────────────────────────┤
│證據並所│  證據：                                        │
│犯法條  │  (1)被告之供述。                                │
│        │  (2)台灣檢驗科技股份有限公司濫用藥物尿液檢驗報  │
│        │    告。                                        │
│        │  (3)扣案之第一級毒品海洛因1小包（毛重0.04公克   │
│        │    ）。                                        │
│        │  所犯法條：                                    │
│        │  毒品危害防制條例第10條第1項。                 │
├────┼────────────────────────┤
│併辦案件│被告前因施用海洛因案件，經本署檢察官於90年10月  │
│        │4日，以94年度核退毒偵字第1861號提起公訴，現由   │
│        │臺灣板橋地方法院審理中，有本署檢察官起訴書、刑  │
│        │案資料查註紀錄表在卷足憑，本件被告施用毒品犯行  │
│        │與前案之犯行，應有連續犯之裁判上一罪關係，為法  │
│        │律上同一案件，故併由臺灣板橋地方法院審理。      │
├────┴────────────────────────┤
│    此  致                                                │
│臺灣板橋地方法院                                          │
│                                                          │
│中　　華　　民　　國　　94　　年　　11　　月　　8 　　日  │
│                        檢  察  官  乙  ○  ○            │
└─────────────────────────────┘
